【裁判字號】    98,交抗,872
【裁判日期】    990129
【裁判案由】    聲明異議
【裁判全文】
臺灣高等法院高雄分院刑事裁定         98年度交抗字第872號
抗  告  人
即受處分人  甲○○
上列抗告人因違反道路交通管理處罰條例聲明異議案件，不服臺
灣高雄地方法院中華民國98年11月19日裁定（98年度交聲字第27
31號；原處分案號：交通部公路總局高雄區監理所旗山監理站98
年9 月24日旗監違字第裁85-N00000000號），提起抗告，本院裁
定如下：
    主  文
抗告駁回。
    理  由
一、抗告意旨略以：抗告人即受處分人甲○○確實未違規闖紅燈
    ，舉發警員即證人張正義於原審之證述不實；為此，提起抗
    告，請撤銷原裁定，改諭知本件不罰云云。
二、原裁定略以：按汽車駕駛人，行經有燈光號誌管制之交岔路
    口闖紅燈者，處新臺幣（下同）1 千8 百元以上5 千4 百元
    以下罰鍰，並記違規點數3 點，道路交通管理處罰條例第53
    條第1 項及第63條第1 項第3 款分別定有明文。經查，受處
    分人即異議人甲○○於民國98年7 月29日15時28分許，駕駛
    車牌號碼4419-WU 號自用小貨車，行經設有燈光號誌管制設
    施之高雄縣旗山鎮○○○路與廣福街之交岔路口，因闖紅燈
    （北向南）之違規事實，業經證人即舉發本案違規事實之警
    員張正義於原審證稱：伊當天是開警車以巡邏方式執行交通
    違規取締勤務；當時伊開車停在伊派出所前方安全島的位置
    ，等待左轉回派出所，就看到受處分人從旗屏二路與廣福街
    口由北往南闖紅燈過來；當時伊已經停下來準備要左轉，在
    查看對向車道有無來車時，就看到受處分人闖紅燈，且當時
    受處分人旁邊有兩部自用小客車已經在停等紅燈，但受處分
    人還闖紅燈過來，伊看得很清楚等情（第22頁、第23頁）。
    而證人張正義與異議人並不認識，亦無何恩怨嫌隙，且證人
    到庭作證須經具結擔保其證言之憑信性，而受有偽證罪追訴
    之危險，當不致任意構陷受處分人，復佐以證人張正義擔任
    交通取締勤務經驗已有21年之久，矯正後視力1.0 ，且取締
    當時天候狀況良好，亦據證人張正義證述在卷（第22頁、第
    23頁），復觀諸證人庭呈現場照片所示（第28頁），證人當
    時待轉位置距離受處分人闖紅燈之路口甚近，且為直線道路
    而非彎道，路幅寬闊，並其駕車於中央分隔島等待左轉之際
    ，必將其注意力集中於確認對向車道行車狀況，視無來車後
    起步左轉等情以觀，亦足認證人應無誤判之可能，是證人張
    正義所為證言應屬可信。因認原處分機關依道路交通管理處
    罰條例第53條第1 項規定，裁處罰鍰2 千7 百元，並依同條
    例第63條第1 項第3 款規定，記違規點數3 點，並無不合，
    而裁定駁回受處分人之異議，核無違誤。抗告人仍執陳詞提
    起抗告，並無理由，應予駁回。
三、據上論結，應依道路交通案件處理辦法第26條，刑事訴訟法
    第412 條，裁定如主文。
中    華    民    國    99    年    1     月    29    日
              刑事第六庭    審判長法  官  王憲義
                                  法  官  簡志瑩
                                  法  官  邱永貴
以上正本證明與原本無異。
不得再抗告。
中    華    民    國    99    年    1     月    29    日
                                  書記官  鄭翠芬

司法院資訊處製作；財團法人民間司法改革基金會備份。
